【裁判字號】    89,易,421
【裁判日期】    890317
【裁判案由】    恐嚇取財
【裁判全文】
臺灣桃園地方法院刑事判決                    八十九年度易字第四二一號
    公  訴  人  臺灣桃園地方法院檢察署檢察官
    被      告  丙○○
右列被告因恐嚇取財案件，經檢察官提起公訴（八十八年度偵字第一五０八六號），
本院判決如左：
        主  文
丙○○意圖為自己不法之所有，以恐嚇使人將本人之物交付，未遂，處有期徒刑伍月
。
        事  實
一、緣丙○○與有夫之婦甲○○原係男女朋友，於交往期間，甲○○曾贈送丙○○金
    項鍊一條，惟丙○○缺錢花用，乃將其典當，而甲○○獲知後，又贖回該金項鍊
    ，嗣兩人因故分手，但丙○○仍不斷騷擾甲○○，致甲○○不堪其擾，遂答應將
    上開金項鍊送予丙○○，並要求丙○○不得再來鬧事，惟丙○○未遵守約定，反
    變本加厲，一再前來擾亂甲○○之生活，甲○○乃忿而拒絕交付該條金項鍊，丙
    ○○心有未甘，竟意圖為自己不法之所有，接續於八十六年八月十五日凌晨一時
    許及同年九月十一日晚上九時許，至桃園縣中壢市○○路四四五巷四三弄十九衖
    一二九號甲○○之住處前，將沾有汽油之毛巾點火後，丟在該房屋鐵門門口處，
    以此恫嚇甲○○交出金項鍊；又於八十六年十月七日晚上七時及八時左右，先後
    打二通電話到甲○○家，向甲○○及其夫乙○○恐嚇稱：火是我放的，我要索回
    所有的東西（指金項鍊），不然要用子彈打死你們全家人云云，致乙○○、甲○
    ○夫婦心生畏懼，恐遭不測，便向警方報案而循線查獲，丙○○恐嚇取財因而未
    得逞。
二、案經桃園縣警察局中壢分局報請臺灣桃園地方法院檢察署檢察官偵查起訴。
        理  由
一、訊據被告丙○○矢口否認有何恐嚇取財之犯行，並辯稱：伊是有打電話給甲○○
    ，但那都是酒後一時的氣話，因當初伊與甲○○在一起四年多，後來因故分手，
    之前她有送伊金項鍊等飾品，但伊拿去典當，而她有贖回，伊希望她能還伊，在
    電話中伊絕無出言恐嚇，只提到不在一起沒關係，但東西要還伊，伊並無不法所
    有之意圖云云。然查，右揭事實業據被害人甲○○先後於警訊時及偵查中指訴綦
    詳，並經證人即甲○○之夫沈阿通證述屬實，復有被告丟擲點燃沾汽油毛巾處之
    現場照片四張在卷及恐嚇錄音帶二捲扣案可資佐證，又上開恐嚇錄音帶之談話內
    容經送鑑定比對聲紋結果顯示：「證物錄音帶內男聲皆與丙○○本人之聲音音質
    相同」，此有法務部調查局八十八年十二月十七日（８８）陸（三）00000
    000號鑑定通知書乙紙附卷可稽，參以該條金項鍊既已由甲○○贖回，即為其
    所有，被告以分手為由，執意取回，亦為被告所不否認，若非被告恐嚇在先，則
    被害人豈會以電話錄音再向警方報案？足證被告不法所有之意圖甚明，本件事證
    已明，被告前開所辯，要屬卸責之詞，不足採信，其犯行可堪認定，應予依法論
    科。
二、核被告所為，係犯刑法第三百四十六條第三項、第一項之恐嚇取財未遂罪。又被
    告雖著手實施恐嚇行為，惟尚未取得任何財物，即為警查獲而未得逞，行為尚屬
    未遂階段，爰依刑法第二十六條前段規定按既遂犯之刑減輕之。另被告雖先後四
    次有放火及電話恐嚇之行為，唯其仍屬一恐嚇取財犯意接續多次行為，侵害一個
    法益，應為接續犯，顯屬單純一罪，而非連續犯，附此敘明。爰審酌被告曾有犯
    罪前科，此有台灣高等法院被告全國前案紀錄表存卷可按，素行不良，及犯罪之
    動機並非良善、目的、手段、所生危害非淺，犯後猶飾詞狡辯圖卸罪行等一切情
    狀，量處如主文所示之刑，以資懲儆。
三、至沾有汽油之毛巾二條，固為被告所有，且供犯罪所用之物，惟既未扣案，又時
    隔已久，依常情判斷應已丟棄滅失，故不另為沒收之諭知，併予說明。
據上論斷，應依刑事訴訟法第二百九十九條第一項前段，刑法第三百四十六條第三項
、第一項、第二十六條前段，罰金罰鍰提高標準條例第一條前段，判決如主文。
本案經檢察官呂理銘到庭執行職務。
中      華      民      國      八十九    年      三    月      十七    日
                                臺灣桃園地方法院刑事第二庭
                                    法  官  李  育  仁
右正本證明與原本無異。
如不服本判決，應於判決送達後十日內向本院提出上訴狀( 應附繕本 )，上訴於
臺灣高等法院。
                                    書記官  莊  怡  麗
中      華      民      國       八十九    年     三    月    二十八    日
附論罪科刑依據之法條：刑法第三百四十六條
刑法第三百四十六條
意圖為自己或第三人不法之所有，以恐嚇使人將本人或第三人之物交付者，處六月以
上五年以下有期徒刑，得併科一千元以下罰金。
以前項方法得財產上不法之利益或使第三人得之者，亦同
前二項之未遂犯，罰之。
刑法第三百四十六條
意圖為自己或第三人不法之所有，以恐嚇使人將本人或第三人之物交付者，處六月以
上五年以下有期徒刑，得併科一千元以下罰金。
以前項方法得財產上不法之利益或使第三人得之者，亦同
前二項之未遂犯，罰之。


司法院資訊處製作；財團法人民間司法改革基金會備份。
